臺灣高等法院臺中分院民事判決
111年度抗字第93號
抗  告  人  賴聰明  
相  對  人  黃智偉  
            黃彩紋  
上列抗告人因與相對人間聲請停止執行事件，對於中華民國111
年1月25日臺灣臺中地方法院所為裁定（111年度聲字第40號）提
起抗告，本院裁定如下： 
    主  文
抗告駁回。
抗告費用由抗告人負擔。
    理  由
按有回復原狀之聲請，或提起再審或異議之訴，或對於和解為
  繼續審判之請求，或提起宣告調解無效之訴、撤銷調解之訴，
  或對於許可強制執行之裁定提起抗告時，法院因必要情形或依
  聲請定相當並確實之擔保，得為停止強制執行之裁定。強制執
  行法第18條第2項定有明文。依此規定，只須當事人提起異議
  之訴，在該異議之訴確定前，法院如認有必要，得依職權為停
  止執行之裁定；其在當事人願供擔保，聲請停止強制執行時，
  法院亦非不得依其聲請，定相當並確實之擔保，為停止強制執
　行之裁定。至該異議之訴實體上有無理由，則非法院於裁定停
  止強制執行時應予審酌之事項。
查抗告人持本院105年重上更㈡37號確定判決，聲請原法院109年
  度司執字第54200號執行事件對相對人為強制執行（下稱系爭
  執行事件）。嗣相對人向原法院提起債務人異議之訴（即110
  年度重訴字第523號），並依強制執行法第18條第2項規定，聲
  請停止執行等情，經本院調閱上開事件卷宗核閱無誤，是相對
  人既已提起債務人異議之訴，並陳明願供擔保聲請停止強制執
  行，則原法院依此審酌後，准許相對人供擔保後停止系爭執行
  程序之進行，即無不合。
次按，法院因必要情形或依聲請定相當並確實之擔保，為停止
  強制執行之裁定者，此項擔保係備供強制執行債權人因停止執
  行所受損害之賠償，故法院定擔保金額時，自應斟酌該債權人
  因停止執行可能遭受之損害，以為衡量之標準；且其擔保金額
  之多寡應如何認為相當，原屬於法院職權裁量之範圍，如已斟
  酌債權人因停止強制執行不當所應受之損害為衡量之標準，即
  非當事人所可任意指摘。查債權人因執行程序之停止，致原預
  期受償之時間延後所生之損害，應可為定擔保數額之依據，且
  依通常社會觀念，使用金錢之對價即為利息。故執行債權倘為
  金錢債權，債權人因執行程序停止，致受償時間延後，通常應
  可認係損失停止期間利用該債權額所能取得之利息。再依民法
  第233條第1項前段、第203條之規定，依年息5%法定利率計算
  遲延利息。此項遲延利息之本質屬於法定損害賠償，應可據為
  金錢債權遲延受償所可能發生之損害之賠償標準。至於原債權
  所生利息部分，參酌民法第207條規定，尚不得滾入原本再生
  利息。
本件債務人異議之訴，依其訴訟標的價額計算，係得上訴第三
  審案件，原法院參考各級法院辦案期限實施要點規定，第一至
  三審通常程序事件辦案期限依序為1年4個月、2年、1年，約4
  年4個月，再加計送達、上訴及分案等可能延宕之時間共約為5
  年，是抗告人因停止執行可能遭受之損害，即為前述本案訴訟
  審理期間因獲准停止執行，延宕受償，而依法定利率推估之其
  利息損失，據此核算金額為166萬1,868元（計算式：債權本金
  664萬7,471元×5%×5=166萬1,868元，小數點以下四捨五入），
  以維兩造權益，因而裁定命相對人為抗告人提供167萬元擔保
  金，方得停止執行，經核亦無不當。
從而，原法院審酌抗告人因相對人提起債務人異議之訴，而聲
  請停止執行可能遭受之損害，准相對人為其供擔保167萬元後
  ，於前開訴訟終結前停止系爭執行程序之進行，依前說明，並
  無違誤。至於法院所命擔保金額之多寡應如何認為相當，原屬
  於法院職權裁量之範圍，則非當事人所可任意指摘。抗告意旨
  以原裁定命供擔保之金額過低，應將其取得本院105年重上更㈡
  37號確定判決訴訟期間至原裁定准予停止執行之日共14年又11
  9日、債務人異議之訴訴訟期間應以6年計算及債權本息均併計
  入等詞為由，指摘原裁定不當，求予廢棄，非有理由，應予駁
  回。
據上論結，本件抗告為無理由，裁定如主文。 
中　　華　　民　　國　　111 　年　　3 　　月　　24　　日
            民事第三庭    審判長法　官  黃玉清
                                法　官  許旭聖
                                法　官  涂秀玲
正本係照原本作成。
再為抗告應以適用法規顯有錯誤為理由。
如提起再抗告者應於裁定送達後10日內向本院提出抗告理由狀（
須按照他造人數附具繕本）並繳納抗告裁判費新臺幣1000元，同
時委任律師或具有律師資格之關係人為代理人。因疫情而遲誤不
變期間，得向法院聲請回復原狀。
                                書記官  卓佳儀 
　　　　　　　　　　　　　　　　
中　　華　　民　　國　　111 　年　　3 　　月　　24　　日